臺灣桃園地方法院民事裁定
111年度訴字第1694號
原      告  廖寅翔  
被      告  李翊寧  

上列當事人間請求侵權行為損害賠償等事件，本院裁定如下：
    主  文
本件移送臺灣新北地方法院。
    理  由
一、按訴訟，由被告住所地之法院管轄；因侵權行為涉訟者，得
    由行為地之法院管轄；同一訴訟，數法院有管轄權者，原告
    得任向其中一法院起訴，民事訴訟法第1條第1項、第15條第
    1項、第22條分別定有明文。次按訴訟之全部或一部，法院
    認為無管轄權者，依原告聲請或依職權以裁定移送其管轄法
    院，民事訴訟法第28條第1項定有明文。
二、本件原告主張兩造於104年底於交友軟體認識，之後即開始
    交往，惟被告並無與原告結婚之意思，竟對原告詐欺而使原
    告交付價格新臺幣（下同）4萬8,000元之求婚戒，復基於詐
    取原告財物之目的，以讓原告購買被告任職晶華藝品有限公
    司之玉石字畫為手段，使原告向凱基銀行貸款60萬元供作購
    買玉石字畫之資金來源，並於106年10月12日使原告以LINE
    傳訊方式將凱基銀行帳戶之密碼告知被告，被告於106年10
    月12日以後，則在不詳時間、地點以原告所交付凱基銀行帳
    戶之提款卡及密碼，將承諾應由原告所獲得之玉石字畫轉賣
    利益分筆逐次提領，其後又因原告無法負擔凱基銀行之貸款
    ，被告遂再基於詐欺取財之故意，使原告向台新銀行貸款以
    償還凱基銀行剩餘之貸款40萬0,323元，又使原告於108年9
    月2日以LINE傳訊方式交付台新銀行帳戶之帳號密碼予原告
    ，並於108年9月2日以後之不詳時間、地點交付提款卡予被
    告，嗣被告又將台新銀行帳戶內之7萬6,177元逐次提領，因
    而使原告受有損害，爰依民法第184條第1項前段之規定，提
    起本件訴訟，起求被告給付70萬1,659元等語。
三、經查，本件原告雖稱其係於桃園之住戶透過LINE通訊軟體將
    凱基銀行帳戶之密碼告知被告云云，惟觀諸其所提出之對話
    紀錄中，原告所傳送：「（18時57分）凱基密碼：126605/
    （22時19分）老婆我到家了」之內容（見本院卷第25頁），
    可見原告當日應係於22時19分才回到家中，故尚難認原告係
    於家中傳送凱基銀行帳戶之密碼給原告，此外，原告並未提
    出其他事證釋明本件侵權行為是在本院之管轄區域範圍內，
    自難以侵權行為地認定本院有管轄權，而應回歸以被告住所
    地作為本件管轄權之認定；而被告之住所地位於新北市板橋
    區，有被告之個人戶籍資料查詢結果可稽（見個資卷），是
    本件應由臺灣新北地方法院管轄，原告向無管轄權之本院起
    訴，顯係違誤，爰依職權移轉管轄。
四、依民事訴訟法第28條第1項，裁定如主文。
中　　華　　民　　國　　111 　年　　10　　月　　17　　日
                  民事第三庭    法　官　許容慈
正本係照原本作成。
如不服本裁定應於送達後10日內向本院提出抗告狀，並應繳納抗
告費新台幣1000元。
中　　華　　民　　國　　111 　年　　10　　月　　17　　日
                                書記官  邱佑儒